

SOBRE MIM

GREGORY HENRY

TECH LEAD

(11) 95032-0575

ryguimaraes@gmail.com

in https://www.linkedin.com/in/gregory-henry-mguimaraes

💡 🛾 Brasil - São Paulo

Sou atualmente Tech Lead responsável em analisar e integrar soluções de Marketplace B2B (Commerce). Estou no segmento de Telecom a 10 anos nos projetos de B2B/B2C de BSS/OSS da Telefônica | Vivo, com foco em vendas e locações de equipamentos e voz/dados avançados fixa.

COMPETÊNCIAS

- Liderança
- Múltiplas tarefas
- Trabalho em equipe
- Responsabilidade
- Empatia
- Responsabilidade
- Adaptabilidade
- Comunicação
- Resolução de problemas
- Flexibilidade

CERTIFICAÇÕES

Professional Scrum Master I (PSM I) – Credencial: 437651 - Scrum Org.

Kanban Foundation (KIKF) – Credencial: 45868883 - CertiProf.

Business Intelligence Foundation Professional Certification - BIFPC™ - Credencial: 81645777 - CertiProf.

CTFL-AT - Certified Tester Foundation Level, Agile Tester – Credencial: 19-CTFL-AT-09002-BR - ISTQB

CTFL - Certified Tester Foundation Level -Credencial: 14-CTFL-03740-BR - ISTOB

FORMAÇÃO ACADÊMICA

Bacharelado em Ciência da Computação - UNINOVE - DEZ, 2013

EXPERIÊNCIA PROFISSIONAL

Tech Lead / Líder Técnico VIVO (TELEFÔNICA BRASIL)

Principais atividades:

Realizar reuniões técnicas com os times de Salesforce,
 Hybris, AEM, Integração e SAP-SD para avaliação de reuso
 e/ou criação de novos serviços (síncrono e assíncronos) para
 os projetos da divisão de Marketplace B2B.

2022-Atualmente

- Realizar reunião com arquitetura corporativa para seguir o roadmap global para melhores práticas de desenvolvimento.
- Criação de fluxogramas sistêmicos para cada projeto.
- Criação de Data Mapping para documentação dos serviços novos e alterados mapeando campos e dados a serem trafegados.
- Participar de reuniões com time de UX/UI para entendimento da jornada do projeto e realizar avaliação técnica com os sistemas envolvidos de alteração/ evolução.
- Validação de artefatos (Swagger / WSDL) criados pelos sistemas que estão expondo o serviço (provedor) e efetuar apresentação para o sistema consumidor de como devera ser preenchido e executado o serviço.
- Teste unitário dos serviços via SoapUI/Postman das entregas realizadas de cada sistema antes do teste integrado.
- Repasse de conhecimento técnico da entrega para os times de produção e sustentação.
- Acompanhamento da implantação da entrega em produção junto com equipe de GMUD.
- Criação de monitoramento para novas apis no Kibana e
 Dynatrace para ambientes de homologação e produtivos.
- Participação em daily de projeto e executivas para posicionamento do impacto e evoluções técnicas sobre o projeto.
- Participação em reuniões de refinamento de regra de negócio/funcional para apoio e entendimento da viabilidade técnica.

TECNOLOGIAS DE ATUAÇÃO

- ADOBE EXPERIENCE MANAGER AEM
- API GATEWAY AXWAY
- BANCO DE DADOS ORACLE 9, 10 E 11 G
- GITLAB / GIBHUB
- JAVA EE
- KIBANA
- MAINFRAME CICS / DB2 / COBOL / NATURAL
- MICROSSERVIÇOS
- NPAC (NUMBER PORTABILITY ADMINISTRATION CENTER) - CLEARTECH
- ORACLE SERVICE BUS OSB
- ORACLE SOA SUITE BPEL PROCESS
- PL/SQL PROCEDURES ORACLE
- SAP COMMERCE CLOUD HYBRIS
- SALESFORCE LIGHTNING
- SAP-SD
- SAVVION BPM 7.0.2
- SIEBEL 8.1.1.11
- UNIX
- VANTIVE PRISMA CRM

Systems Consultant / Consultor de Sistemas

2019-2022

VIVO (TELEFÔNICA BRASIL)

Principais atividades:

- Gestão de equipe de qualidade de software de grande porte interno e fábrica de qualidade de software (31 analistas internos e externos).
- Gestão de linha CAP para pagamento da fábrica de teste.
- Feedback One-On-One com a equipe mensal.
- Criação de ferramentas para apoio e melhoria de performance de testes em JAVA SE.
- Criação de processos para recuperação e análise de logs em Kibana, OSB, SOA BPEL, Savvion BPM e Api Gateway.
- Promover treinamento das tecnologias utilizada na squad para melhor performance da equipe.
- Realizar retrospectiva sobre a entrega realizada com a equipe.

Senior Systems Analyst / Analista de Sistemas Sênior

2018-2019

VIVO (TELEFÔNICA BRASIL)

Principais atividades:

- Gestão de equipe de qualidade de software de médio porte fábrica de qualidade de software (18 analistas de testes).
- Gestão de linha CAP para pagamento da fábrica de teste.
- Validar e aprovar estimativas e cronogramas de projetos, demandas e incidentes realizada pela fábrica de qualidade de software.
- Promover treinamento das tecnologias utilizada na squad para melhor performance da equipe.
- Realizar feedback sobre a entrega realizada com a equipe.